【裁判字號】    89,易,3840
【裁判日期】    900315
【裁判案由】    竊盜
【裁判全文】
臺灣臺中地方法院刑事判決                        八十九年度易字第三八四號
    公  訴  人  臺灣臺中地方法院檢察署檢察官
    被      告  甲○○
右列被告因竊盜案件，經檢察官提起公訴（八十九年度偵字第一六六九六號、八十九
年度偵字第一七二一三號）及移送併辦（八十九年度偵字第二００四六號、八十九年
度偵字第二０二七六號），本院判決如左：
    主    文
甲○○連續竊盜，累犯，處有期徒刑貳年。
    事    實
一、甲○○曾於民國八十五年十月二十四日因犯竊罪，經臺灣高等法院臺中分院判
    處有期徒刑十月確定，並於八十六年三月十六日執行完畢，又於八十八年二月四
    日因犯竊盜罪，經本院判處有期徒刑一年，嗣於八十八年三月八日確定，甫於八
    十九年八月二十一日執行完畢，竟仍不知悔改，猶基於意圖為自己不法所有之概
    括犯意，連續於：
（一）八十九年十月二日凌晨二時許，在臺中市○區○○路一四二號「藍海檳榔攤」
      內，竊取置放於櫃台上子○○所有之黑色皮包一個（內有新台幣五十元紙鈔一
      張、子○○國民身分證一張）、及癸○○所有ＰＡＮＡＳＯＮＩＣ牌行動電話
      機（電話號碼：0000000000號）一支。旋為子○○發現，遂偕同癸○○至外面尋找甲○○。嗣於同日凌晨二時十六分許，在臺中市○區○○路一
      七六之十七號前發現甲○○，報警查獲。
（二）八十九年十月七日上午九時三十分許，在臺中市○區○○街八號劉麗娟所經營
      之「綺麗服飾店」內，趁丙○○試穿衣服之際，竊取丙○○所有置於桌上之皮
      夾乙只（內有新台幣一萬元、丙○○國民身分證一張、健保卡一張）。嗣於八
      十九年十月九日上午九時五十分許，甲○○再至該店時，為丙○○發現，報警
      查獲。
（三）八十九年十月九日上午九時四十分許，在臺中市○區○○街十號己○○所經營
      之「綿綿服飾店」內，竊取己○○所有皮包一只，得手後，欲離去時，旋為己○○發現制止，始將該已竊得之皮包交還己○○。
（四）八十九年十一月三十日下午三時四十分許，在臺中市○○路○段三十五之十六
      號辛○○所經營之「錦和牙科診所」內，趁辛○○未注意之際，竊取辛○○所
      有置於櫃臺內之現金新台幣（下同）三千五百元，旋即為辛○○發現，報警查
      獲。
（五）八十九年十二月八日下午二十時許，在臺中市○○路六十二之八號前，竊取庚○○所有之黑色手提包一個（內有黑色皮夾二個、棕色皮夾一個），得手後隨
      即逃逸；復於同日下午二十一時許，先後藉由欲購物狀，在臺中縣龍井鄉○○
      街四十五號壬○○所經營之「潘媽媽的店」內，竊取壬○○所有之圍巾二條（
      共值約八百五十元），得手後，另在台中縣龍井鄉○○街之關懷商場前，竊取
      乙○○所有之黑色皮夾一個（內有現金五百五十元），再至臺中縣龍井鄉同上
      址附近曾進北所經營之「班班的家」精品店內，竊取曾進北所有之沙發椅模型
      小飾品一個（約值三百五十元）、丁○○所有之黃色女用皮夾一個（內有電動
      門磁卡二張），嗣於同日下二十二時許，為丁○○在臺中縣龍井鄉○○街十二
      號前發現，報警查獲。
（六）九十年二月十一日下午二十時四十五分許，在臺中市○○路○段九十四號戊○○所經營之「太陽堂太陽餅店」內竊取戊○○所有之ＭＯＴＯＲＯＬＡ牌行動
      電話（型式：Ｖ三六八八、序號：00000000000000號、ＭＳＮ
      號：Ａ２８ＷＺＰＦ３２６號）一支及現金七百元，旋即為戊○○發現，在臺
      中市○○路○段一０五號「億泰傢俱行」前報警查獲。
二、案經臺中市警察局第一分局與第三分局、臺中縣警察局烏日分局分別報請臺灣臺
    中地方法院檢察署檢察官偵查起訴及移送併案審理。
    理    由
一、右揭事實，業據被告甲○○於本院審理時坦承不諱（詳見本院九十年三月一日之
    審判筆錄），核與被害人子○○、癸○○、丙○○、己○○、辛○○、庚○○、
    壬○○、曾進北、丁○○、乙○○、戊○○等人於警訊中分別所指訴之失竊情形
    相符，此外復有贓物認領保管收據九紙附卷可稽，本案事證明確，被告之犯行洵
    堪認定。
二、核被告所為，係犯刑法第三百二十條第一項之竊盜罪。其先後所為多次竊盜犯行
    ，時間緊接，手法雷同，又觸犯構成要件相同之罪名，顯係基於概括犯意反覆為
    之，應依連續犯之規定論以一罪，並加重其刑。又被告曾有竊盜前科，最後一次
    於八十八年二月四日因竊盜罪，經本院判處有期徒刑一年，嗣於同年三月八日確
    定，甫於八十九年八月二十一日執行完畢，有臺灣高等法院被告全國前案紀錄表
    、臺灣臺中地方法院檢察署刑案資料查註紀錄表各一份在卷足稽，其受有期徒刑
    之執行完畢後，五年以內再犯有期徒刑以上之本罪，應依累犯之規定，遞加重其
    刑。茲審酌被告已有多次竊盜前科，有臺灣高等法院被告全國前案紀錄表在卷可
    稽，素行不佳，其本次又再犯多件竊盜犯行，及本件各次竊盜之動機、目的、手
    段、所生之危害與犯罪後之態度等一切情狀，量處如主文所示之刑，以示懲儆。
三、又本件移送併辦部分，即右揭事實欄（四）至（六）之部分，雖未據檢察官於起
    訴書中敘及，惟該部分與檢察官於起訴書已敘明之部分，即事實欄（一）至（三
    ）之部分，有連續犯之裁判上一罪關係，是為起訴效力所及，本院自當一併審究
    ，附此敘明。
據上論斷，應依刑事訴訟法第二百九十九條第一項前段，刑法第五十六條、第三百二
十條第一項、第四十七條，罰金罰鍰提高標準條例第一條前段，判決如主文。
本案經檢察官黃惠玲到庭執行職務。
中      華      民      國      九十        年    三    月    十五      日
                                  臺灣臺中地方法院刑事第三庭
                                          法  官  張  智  雄
右正本證明與原本無異。
如不服本判決，應於判決送達後十日內向本院提出上訴狀，上訴於臺灣高等法院臺中
分院( 須附繕本 )。
                                          書記官
中      華      民      國      九十        年    三    月    十六      日
附錄論罪科刑法條
刑法第三百二十條第一項
    意圖為自己或第三人不法之所有，而竊取他人之動產者，為竊盜罪，處五年以下
有期徒刑、拘役或五百元以下罰金。


司法院資訊處製作；財團法人民間司法改革基金會備份。
